zh-TW: 陶瓷泥漿施用方式: 刷塗; 浸塗; 澆塗; 注漿成型; 海綿擦塗; 噴塗; 泥漿繪製/拉線; 其他
lt-LT: Keramikinio šlikerio naudojimo metodas: Teptuku; Panardinant; Užpilant; Šlikerinis liejimas; Kempinėle; Purškiant; Liejimas kontūrais; Kita
ko: 도자기 슬립 앱 방법: 브러시 바르기; 담그기; 붓기; 슬립 캐스팅; 스펀지 도포; 스프레이; 트레일링/슬립 트레일링; 기타
th: วิธีการสมัครสลิปเครื่องปั้นดินเผา: ทาด้วยแปรง; ชุบ; เท; หล่อน้ำดิน; ทาด้วยฟองน้ำ; พ่นสเปรย์; การหยอด/การหยอดน้ำดิน; อื่นๆ
fr: Méthode d’application de la barbotine: Au pinceau; Trempage; Coulage; Coulage en barbotine; Application à l’éponge; Vaporisation; Décor à la poire (slip trailing); Autre
hr-HR: Metoda nanošenja keramičkog premaza: Nanošenje kistom; Uronjavanje; Izlijevanje; Lijevanje u kalupe; Nanošenje spužvom; Prskanje; Crtanje glinom; Ostalo
de: Anwendungsmethode des Töpferschlickers: Aufstreichen; Tauchen; Gießen; Schlickerguss; Schwammauftrag; Sprühen; Malhornmalerei/Schlickermalerei; Sonstige
da: Metode til påføring af begitning: Til påpensling; Til dypning; Til hældning; Støbning (slip casting); Påføring med svamp; Til spray; Dekorering (slip trailing); Andet
cs: Metoda aplikace keramických sklíček: Nanášení štětcem; Namáčení; Nalévání; Lití do forem; Nanášení houbičkou; Nástřik; Kresba břečkou (slip trailing); Jiné
bg-BG: Метод за нанасяне на керамичен шликер: Нанасяне с четка; Потапяне; Изливане; Отливане с шликер; Нанасяне с гъба; Пръскане; Декориране с шликер (Trailing); Друго
ro-RO: Metoda de aplicare a angobei: Aplicare cu pensula; Scufundare; Turnare; Turnare în matriță; Aplicare cu buretele; Pulverizare; Decorare în relief; Altele
pt-PT: Método de aplicação do esmalte cerâmico: Aplicação com pincel; Mergulho; Vazamento; Fundição de barbotina; Aplicação com esponja; Pulverização; Decoração com barbotina; Outro
hu: Kerámia öntőmassza alkalmazási módszere: Ecsetelhető; Mártós; Önthető; Öntőiszapos formázás; Szivacsos felvitel; Szórható; Folyatás/írókázás; Egyéb
pl: Metoda aplikacji angoby ceramicznej: Nakładanie pędzlem; Zanurzanie; Polewanie; Odlewanie w formach; Nakładanie gąbką; Natrysk; Malowanie rożkiem; Inne
el: Μέθοδος εφαρμογής κεραμικού πολτού: Εφαρμογή με πινέλο; Εμβάπτιση; Έγχυση; Χύτευση με υγρό πηλό; Εφαρμογή με σφουγγάρι; Ψεκασμός; Γραμμική διακόσμηση (Trailing); Άλλο
sl-SI: Način nanašanja lončarske lene: S čopičem; S pomakanjem; Z vlivanjem; Vlivanje v kalup; Z gobico; S pršenjem; Z iztiskovanjem/risanjem (slip trailing); Drugo
vi: Phương pháp tráng men gốm: Quét bằng cọ; Nhúng; Rót; Đúc rót hồ; Chấm mút xốp; Phun; Vẽ viền nổi/Vẽ hồ đất; Khác
fi: Keramiikkalietteen levitysmenetelmä: Siveltävä; Upotettava; Kaadettava; Liukuvalu; Sienilevitys; Suihkutettava; Pursotettava (slip trailing); Muu
zh-CN: 陶艺泥浆施涂方法: 刷涂; 浸涂; 浇注; 注浆成型; 海绵涂抹; 喷涂; 拉线/泥浆拉线; 其他
tr: Seramik slip uygulama yöntemi: Fırça ile; Daldırma; Dökme; Döküm (Slip casting); Sünger ile uygulama; Sprey; İz bırakma/döküm izi; Diğer
nb: Bruksmetode for keramikkslikker: Pensles på; Dypping; Helles på; Støping med leirevelling; Påføring med svamp; Spray; Dekorering med leirevelling (slip trailing); Annet
en: Pottery slip application method: Brush-on; Dip; Pour; Slip casting; Sponge application; Spray; Trailing/Slip trailing; Other
ja: 陶器のスリップ（泥漿）塗布方法: ハケ塗り; 浸し掛け (ディップ); 流し掛け; スリップキャスティング (泥しょう鋳込み); スポンジ塗り; スプレー; イッチン/スリップトレイル; その他
it: Metodo di applicazione dell'ingobbio: A pennello; A immersione; A colata; Colaggio della barbottina; A spugna; A spruzzo; A rilievo/ingobbio a rilievo; Altro
sk-SK: Metóda aplikácie hrnčiarskej liacej hmoty: Nanášanie štetcom; Namáčanie; Nalievanie; Liatie do foriem; Nanášanie hubkou; Striekanie; Kreslenie hlinkou (slip trailing); Iné
sv: Appliceringsmetod för keramikglasyr: Penslas på; Doppning; Hälls på; Gjutning (slicker); Applicering med svamp; Sprayas på; Spritsning (slip trailing); Annat
es: Método de aplicación de la barbotina para cerámica: Aplicación con pincel; Inmersión; Vertido; Vaciado de barbotina; Aplicación con esponja; Pulverización; Trazado de barbotina; Otro
ru: Способ нанесения ангоба: Нанесение кистью; Окунание; Заливка; Шликерное литье; Нанесение губкой; Распыление; Нанесение узоров/шликерная роспись; Другое
pt-BR: Barbotina cerâmica método de aplicação: Com pincel; Imersão; Despejar; Moldagem por barbotina; Aplicação com esponja; Pulverização; Rastilho/Rastilho de barbotina; Outros
nl: Keramiekslib applicatiemethode: Aanbrengen met kwast; Onderdompelen; Gieten; Gietklei gieten; Aanbrengen met spons; Spuiten; Sliptrailen/decoreren met slib; Overig